# 母公司持有孙公司的部分股权用什么方法计量？

提问人：ocean19911016 时间：2022-06-10 21:35:54
A公司 2020 年 12 月从外部无关联单位购买了D公司25%的股权，形成了商誉， 2021 年 2 月A公司通过集团内部无偿划拨拥有了B公司100%的股权，B公司持有C公司的55%股权，C公司持有D公司51%的股权，也就是说A公司在购买D公司25%股权时，A公司所属的集团内部已经可以控制D公司的，那A公司购买D公司25%股权的时候，A公司个别报表对25%股权是用成本法核算还是权益法核算呢？还是说A公司在购买25%股权的时候用权益法核算，等A公司取得B公司控制权的时候，再把这25%股权由权益法变成成本法呢？@chenyiwei 请教陈版主，望版主指点！

回答人：chenyiwei
A自身（单独，不考虑关联方持股）对D有无控制、共同控制或重大影响？在确定A自身对25%股权的核算模式时，不应考虑关联方持股的影响。但如果在集团协调下，A将该部分股权对应的表决权让渡给其他集团内股东的，则可能无重大影响。

提问人：ocean19911016 时间：2022-06-13 16:47:33
陈版主，是不是可以这么理解，A自身对D公司25%的股权的核算模式，不考虑所属集团内部关联方的影响，但是需要考虑A自身控制的C公司持有D公司的51%股权影响，也就是说A公司 2020年 12 月购买D公司25%的股权，A公司个别报表采用权益法核算，等 2021 年 2 月A公司可以通过C公司间接控制D公司了，A公司持有的25%股权由权益法变成成本法核算，望版主指点

回答人：chenyiwei
是，可以这样理解。